【裁判字號】    95,聲,1199
【裁判日期】    950925
【裁判案由】    返還提存物
【裁判全文】
臺灣桃園地方法院民事裁定              95年度聲字第1199號
聲  請  人  台灣電力股份有限公司林口發電廠
法定代理人  乙○○
相  對  人  端儀營造工程有限公司
法定代理人  甲○○
上列聲請人聲請返還提存物事件，本院裁定如下：
    主  文
本院九十四年度存字第四四○三號提存事件聲請人所提存之擔保
金新台幣參佰參拾陸萬玖仟肆佰陸拾陸元准予發還。
    理  由
一、聲請意旨略以：聲請人前依本院94年度聲字第1551號民事裁
    定，為擔保相對人停止對聲請人之財產之強制執行程序，曾
    提存新台幣（下同）3,369,466 元現金為擔保金，以本院94
    年度存字第4403號提存事件提存在案。惟聲請人對相對人所
    提之債務人異議之訴事件，業經本院94年度訴字第767 號、
    台灣高等法院95年度上易字第224 號民事判決勝訴確定，是
    聲請人前開應提供擔保之原因消滅，為此民事訴訟法第104
    條第1 項第1 款規定聲請返還擔保金等語。
二、按應供擔保之原因消滅者，法院應依供擔保人之聲請，以裁
    定命返還其提存物或保證書。前開規定，於其他依法令供訴
    訟上之擔保者，準用之。民事訴訟法第104 條第1 項第1 款
    、第106 條前段分別定有明文。而所謂「應供擔保之原因消
    滅」係指受擔保利益人無損害發生，或假執行之債權人本案
    全部勝訴確定，或已賠償受擔保利益人之損害而言。
三、經查聲請人為停止相對人對其財產之強制執行，曾依本院94
    年度聲字第1551號民事裁定，提存3,369,466 元之現金為擔
    保金，以本院94年度存字第4403號提存事件提存，並聲請本
    院停止相對人對聲請人財產之強制執行在案。嗣聲請人對相
    對人提起債務人異議之訴，經本院以94年度訴字第767 號、
    台灣高等法院上易字第224 號民事判決，將相對人對聲請人
    所聲請之強制執行程序予以撤銷確定之事實，有聲請人提出
    之本院94年度訴字第767 號、台灣高等法院95年度上易字第
    224 號民事判決、94年度聲字第1551號民事裁定、94年度存
    字第4403號提存書（以上均為影本）等在卷可稽，復經本院
    依職權調取前開卷宗查閱屬實，自堪信聲請人之主張為真實
    。而相對人對聲請人之強制執行程序既經本院判決撤銷確定
    ，足見相對人並未因前開停止執行而有損害發生，聲請人原
    提供擔保之原因應已消滅，從而聲請人聲請發還擔保金，合
    於前開法律規定，應予准許，爰裁定如主文。
中    華    民    國    95    年    9     月    25    日
                  民事第三庭    法  官  張益銘
以上正本係照原本作成。
如對本裁定抗告須於裁定送達後10日內向本院提出抗告狀，並應
繳納抗告裁判費新台幣1,000 元。
中    華    民    國    95    年    9     月    25    日
                                書記官  陳純姃


司法院資訊處製作；財團法人民間司法改革基金會備份。
